臺灣高雄地方法院刑事判決　　　　　　　95年度易字第2101號
公　訴　人　臺灣高雄地方法院檢察署檢察官
被　　　告　乙○○
　　　　　　己○○
　　　　　　　　　　（另案
　　　　　　甲○○
上列被告因竊盜案件，經檢察官提起公訴（95年度偵緝字第3356
號），嗣因上列被告就被訴事實為有罪之陳述，經本院告知簡式
審判程序意旨，並聽取公訴人、上列被告之意見後，本院合議庭
裁定由受命法官獨任依簡式審判程序審理，判決如下：
    主  文
乙○○結夥三人以上竊盜，累犯，處有期徒刑捌月。又結夥三人
以上攜帶兇器竊盜，累犯，處有期徒刑玖月；扣案之壓力剪及美
工刀各貳支均沒收。又攜帶兇器竊盜，未遂，累犯，處有期徒刑
柒月；扣案之扳手壹支沒收。又竊盜，累犯，處有期徒刑月；
又攜帶兇器竊盜，累犯，處有期徒刑捌月。應執行有期徒刑貳年
玖月。扣案之壓力剪及美工刀各貳支、扳手壹支均沒收。
己○○結夥三人以上攜帶兇器竊盜，累犯，處有期徒刑玖月；扣
案之壓力剪及美工刀各貳支均沒收。
甲○○結夥三人以上竊盜，處有期徒刑柒月。
    事  實
一、乙○○前於民國91年間因竊盜案件，經臺灣高等法院高雄分
    院判處有期徒刑5 月確定；又於同年間因施用毒品案件，經
    臺灣高等法院高雄分院分別判處有期徒刑8 月、4 月，定應
    執行刑10月確定；復於92年間因妨害兵役案件，經本院判處
    有期徒刑3 月確定；上開4 罪之宣告刑經裁定應執行有期徒
    刑1 年5 月確定，於93年8 月21日縮刑期滿執行完畢。己○○於92年間因施用毒品案件，經本院分別判處有期徒刑11月
    、5 月，並定應執行刑1 年2 月確定，於94年7 月31日縮刑
    期滿執行完畢。詎乙○○、己○○均不知悔改，竟為下列竊
    盜行為：
  (一)乙○○先與甲○○及姓名年籍不詳之成年男子，共同基於意
    圖為自己不法所有之犯意聯絡，於如附表編號1 所示之時、
    地及方式，竊取如附表編號1 所示之物。嗣經民眾林銘傳報
    警後循線查獲。
  (二)乙○○又與己○○、丙○○（由本院另行審理）共同基於意
    圖為自己不法所有之犯意聯絡，於附表編號2 所示之時、地
    ，由丙○○攜帶其所有，客觀上對於人之生命、身體及安全
    構成威脅，可供兇器使用之壓力剪、美工刀各2 支，以如附
    表編號2 所示之方式，竊取如附表編號2 所示之物。嗣於同
    日14時30分許，為軍方人員發現報警當場查獲己○○，並扣
    得上開丙○○所有之壓力剪、美工刀各2 支，乙○○及丙○○則趁隙逃逸。
  (三)乙○○另基於意圖為自己不法所有之犯意，於附表編號3 所
    示之時、地，攜帶其所有，客觀上對於人之生命、身體及安
    全構成威脅，可供兇器使用之扳手1 支，以如附表編號3 所
    示之方式，竊取如附表編號3 所示之物，惟正在拆卸尚未得
    手之際，當場為戊○○發現而逃逸。
  (四)乙○○繼基於意圖為自己不法所有之犯意，於附表編號4 之
    時、地及方式，竊取如附表編號4 所示之物。嗣於同日11時
    許，為警在高雄縣杉林鄉○○路○○道路上查獲，並扣得事
    實(三)乙○○所有之扳手1 支。
  (五)乙○○復基於意圖為自己不法所有之犯意，於附表編號5 所
    示之時、地，以丁○○所有置於車內，客觀上對於人之生命
    、身體及安全構成威脅，可供兇器使用之剪刀1 支，以如附
    表編號5 所示之方式，竊取如附表編號5 所示之物。嗣於同
    日21時30分許，為警在高雄縣美濃鎮○○路281號前查獲。
二、案經高雄縣政府警察局旗山分局報請臺灣高雄地方法院檢察
    署檢察官偵查起訴。
    理  由
一、按本件被告乙○○、己○○、甲○○所犯係死刑、無期徒刑
    、最輕本刑為3 年以上有期徒刑以外之罪，其於準備程序就
    前揭被訴事實為有罪之陳述，經受命法官告知簡式審判程序
    之旨，並聽取其與公訴人之意見後，本院認無不得或不宜改
    依簡式審判程序進行之處，爰依刑事訴訟法第273 條之1 第
    1 項、第284 條之1 ，裁定本件由受命法官獨任進行簡式審
    判程序，合先敘明。
二、訊據被告乙○○、己○○、甲○○對於上開犯罪事實坦承不
    諱，且分別有下列證據可資佐證：
  (一)附表編號1 部分：業經被告乙○○、被告甲○○於偵查及本
    院審理時供述明確，並據告訴人即證人庚○○、證人林銘傳
    於警詢中證述綦詳（高縣旗警偵移字第0950010015號卷第18
    頁至第22頁），且有監視器翻拍照片2 張附卷可稽（上開警
    卷第27頁、第28頁）。
  (二)附表編號2 部分：業經被告乙○○於偵查及本院審理時、被
    告己○○於警詢、偵查及本院審理時供述明確，並據證人及
    華山營區通管官丁士評於警詢中、警員邱文英於偵查中證述
    綦詳（高縣旗警偵移字第0950000 號卷第15頁、95年度偵字
    第22950 號卷第58頁），且有贓物認領保管單1 張、現場照
    片8 張在卷可查（上開警卷第22頁、第29頁、第30頁），並
    有扣案之壓力剪、美工刀各2 支可佐。
  (三)附表編號3 部分：業經被告乙○○於偵查及本院審理時供述
    明確，並據告訴人即證人戊○○於警詢、偵查中證述綦詳（
    警卷第10頁、第11頁、95年度偵字第24474 號卷第22頁），
    且有贓物認領保管單1 紙、照片4 張（警卷第16頁、第17頁
    第18頁）存卷可參，及扣案之扳手1 支可佐。
  (四)附表編號4 部分：業經被告乙○○於本院審理時供述明確，
    並據告訴人即證人辛○○於警詢、偵查中證述綦詳（警卷第
    9 頁、95年度偵字第24474 號卷第22頁），且有贓物認領保
    管單1 紙、照片1 張（警卷第17頁、第19頁）在卷可憑。
  (五)附表編號5 部分：業經被告乙○○於警詢及本院審理時供述
    明確，並據告訴人即證人丁○○於警詢中證述綦詳（高縣旗
    警偵移字第0950010886號卷第1 頁），且有贓物認領保管單
    、車輛失竊證明單及個別查詢報表各1 紙、現場照片2 張（
    上開卷第6 頁、第7 頁、第13頁、第14頁）附卷可查，及扣
    案之剪刀1 支可佐。
  (六)是被告乙○○、己○○、甲○○之自白與事實相符，應堪採
    為認定事實之證據，本件事證明確，被告3 人犯行堪以認定
    ，應予依法論科。
三、查被告乙○○、己○○用以犯犯罪事實一(二)犯行所持之壓力
    剪、美工刀各2 支，其中壓力剪1 支長約33公分、另1 支長
    約36公分，均為鐵製材質、質地堅硬，美工刀2 支各長約15
    公分，均為鐵製材質，前端尖銳；被告乙○○用以犯犯罪事
    實一(三)犯行所持之扳手1 支，長約16.5公分，鐵製材質，質
    地堅硬；均經由本院審理時當庭勘驗在卷；另被告乙○○用
    以犯犯罪事實一(五)所持之剪刀1 支，亦為鐵製材質，質地堅
    硬；上開壓力剪、美工刀各2 支、扳手及剪刀各1 支，在客
    觀上均足對人之生命、身體、安全構成威脅，足供作為兇器
    使用。核被告乙○○就犯罪事實一(一)所為，係犯刑法第321
    條第1 項第4 款結夥3 人以上竊盜罪，就犯罪事實一(二)所為
    ，係犯同法第321 條第1 項第4 款、第3 款結夥3 人以上攜
    帶兇器竊盜罪，就犯罪事實一(三)所為，係犯第321 條第2 項
    、第1 項第3 款攜帶兇器竊盜未遂罪，就犯罪事實一(四)所為
    ，係犯同法第320 條第1 項竊盜罪，就犯罪事實一(五)所為，
    係犯同法第321 條第1 項第3 款攜帶兇器竊盜罪；被告己○○所為，係犯同法第321 條第1 項第4 款、第3 款結夥3 人
    以上攜帶兇器竊盜罪；被告甲○○所為，係犯刑法第321 條
    第1 項第4 款結夥3 人以上竊盜罪。被告乙○○與甲○○及
    姓名年籍不詳之成年男子間，就犯罪事實一(一)所為之竊盜犯
    行，被告乙○○與己○○、丙○○間就犯罪事實一(二)所為之
    竊盜犯行，有犯意聯絡及行為分擔，均為共同正犯。被告乙○○就犯罪事實一(一)至(五)之竊盜犯行，犯意各別，行為互殊
    ，應予分論併罰。被告乙○○於91年間因竊盜案件，經臺灣
    高等法院高雄分院判處有期徒刑5 月確定；又於同年間因施
    用毒品案件，經臺灣高等法院高雄分院分別判處有期徒刑8
    月、4 月，定應執行刑10月確定；復於92年間因妨害兵役案
    件，經本院判處有期徒刑3 月確定；上開4 罪之宣告刑經裁
    定應執行有期徒刑1 年5 月確定，於93年8 月21日縮刑期滿
    執行完畢被告己○○前於92年間因施用毒品案件，經本院分
    別判處有期徒刑11月、5 月，並定應執行刑1 年2 月確定，
    於94年7 月31日縮刑期滿執行完畢，此有台灣高等法院被告
    前案紀錄表2 份附卷可憑，被告乙○○、己○○前受有期徒
    刑之執行完畢後，5 年內故意再犯本件有期徒刑以上之罪，
    均為累犯，均應依刑法第47條第1 項之規定，分別加重其刑
    ，被告乙○○就犯罪事實一(三)犯行已著手竊盜行為之實施而
    不遂，依刑法第25條第2 項規定，按既遂犯之刑減輕之，並
    依法先加後減。爰審酌被告3 人正值青壯，竟不思以正當途
    徑賺取生活所需，恣意竊取他人財物，危害社會治安程度甚
    鉅，行為實不足取，念及被告3 人尚能及時悔悟，坦承犯行
    ，態度良好並衡酌犯罪之手段、次數等一切情狀，分別量處
    如主文所示之刑，並就被告乙○○所犯各竊盜罪，定其應執
    行刑，以示懲儆。扣案之壓力剪、美工刀各2 支，為共犯丙○○所有供犯罪所用之物，業經被告乙○○、己○○於本院
    審理時供述明確，在共犯責任範圍內依刑法第38條第1 項第
    2 款宣告沒收；扣案之扳手1 支，為被告乙○○所有供犯罪
    所用之物，業經被告乙○○於本院審理時供述明確，依同法
    第38條第1 項第2 款宣告沒收。至扣得之剪刀1 把，雖供被
    告乙○○犯罪所用，惟非屬被告乙○○所有，亦經被告乙○○陳明在卷，爰不予宣告沒收。
四、同案被告丙○○部分由本院另行審結。
據上論斷，應依刑事訴訟法第299 條、第273 條之1 第1 項、第
284 條之1 ，刑法第28條、第321 條第1 項第4 款、第321 條第
1 項第4 款、第3 款、第321 條第2 項、第1 項第3 款、第321
條第1 項第3 款、第320 條第1 項、第47條第1 項、第25條第2
項、第51條第5 款、第38條第1 項第2 款，刑法施行法第1 條，
判決如主文。
本案經檢察官壬○○到庭執行職務。
中　　華　　民　　國　　96　　年　　1 　　月　　8 　　日
                  鳳山刑事第一庭      法　官  林芳華
以上正本證明與原本無異。
如不服本判決，應於判決送達後10日內，向本院提出上訴狀。
中　　華　　民　　國　　96　　年　　1 　　月　　8 　　日
                                      書記官  黃靖媛
附錄本案論罪科刑法條
刑法第320條第1項
意圖為自己或第三人不法之所有，而竊取他人之動產者，為竊盜
罪，處 5 年以下有期徒刑、拘役或 5 百元以下罰金。
刑法第321條
犯竊盜罪而有左列情形之一者，處 6 月以上、 5 年以下有期徒
刑：
一  於夜間侵入住宅或有人居住之建築物、船艦或隱匿其內而犯
    之者。
二  毀越門扇、牆垣或其他安全設備而犯之者。
三  攜帶兇器而犯之者。
四  結夥三人以上而犯之者。
五  乘火災、水災或其他災害之際而犯之者。
六  在車站或埠頭而犯之者。
前項之未遂犯罰之。
附表
┌──┬───┬────┬────┬────┬────┬────┬───┬───┐
│編號│時  間│地    點│被 害 人│竊得物品│竊盜方法│竊    盜│扣押之│既未遂│
│    │      │        │        │        │        │行 為 人│物    │      │
├──┼───┼────┼────┼────┼────┼────┼───┼───┤
│    │95年7 │高雄縣內│庚○○  │水果打包│3 人結夥│甲○○與│無。  │既遂。│
│    │月5日 │門鄉金竹│        │機2台。 │以徒手搬│乙○○及│      │      │
│ 1  │18時許│村吉民路│        │        │運。    │另一姓名│      │      │
│    │      │集貨場  │        │        │        │、年籍不│      │      │
│    │      │        │        │        │        │詳之成年│      │      │
│    │      │        │        │        │        │男子。  │      │      │
├──┼───┼────┼────┼────┼────┼────┼───┼───┤
│    │95年8 │高雄縣旗│國軍華山│電源電纜│3 人結夥│己○○與│丙○○│既遂。│
│    │月9日 │山鎮圓潭│營區    │線9捆。 │持客觀上│丙○○及│所有之│      │
│    │14時許│華山營區│        │        │具有危險│乙○○。│壓力剪│      │
│ 2  │      │門口    │        │        │性足供兇│        │、美工│      │
│    │      │        │        │        │器使用之│        │刀各2 │      │
│    │      │        │        │        │壓力剪、│        │支。  │      │
│    │      │        │        │        │美工刀各│        │      │      │
│    │      │        │        │        │2支 剪斷│        │      │      │
│    │      │        │        │        │電纜線竊│        │      │      │
│    │      │        │        │        │取之。  │        │      │      │
├──┼───┼────┼────┼────┼────┼────┼───┼───┤
│    │95年9 │高雄縣杉│戊○○  │馬達1 台│持客觀上│乙○○。│乙○○│未遂。│
│    │月13日│林鄉月眉│        │。      │具有危險│        │所有之│      │
│    │10時許│村桐竹路│        │        │性足供兇│        │扳手1 │      │
│    │      │粗坑山區│        │        │器使用扳│        │支。  │      │
│ 3  │      │養雞場  │        │        │手1支竊 │        │      │      │
│    │      │        │        │        │盜。    │        │      │      │
│    │      │        │        │        │        │        │      │      │
│    │      │        │        │        │        │        │      │      │
│    │      │        │        │        │        │        │      │      │
├──┼───┼────┼────┼────┼────┼────┼───┼───┤
│    │95年9 │高雄縣杉│辛○○  │腳踏車1 │侵入住居│乙○○。│無。  │既遂。│
│    │月13日│林鄉月眉│        │輛、快速│徒手竊取│        │      │      │
│    │11時許│村桐竹路│        │瓦斯頭1 │。（侵入│        │      │      │
│ 4  │      │4號廚房 │        │個、壽麵│住居部分│        │      │      │
│    │      │        │        │2包、烏 │未據告訴│        │      │      │
│    │      │        │        │龍茶1罐 │）      │        │      │      │
│    │      │        │        │。      │        │        │      │      │
├──┼───┼────┼────┼────┼────┼────┼───┼───┤
│    │95年9 │高雄縣旗│丁○○  │車牌號碼│持客觀上│乙○○。│丁○○│既遂。│
│    │月27日│山鎮大林│        │5409-GP │具有危險│        │所有之│      │
│    │19時許│裡大德路│        │號自小客│性足供兇│        │剪刀1 │      │
│ 5  │      │9號前   │        │車1 輛。│器使用剪│        │支。  │      │
│    │      │        │        │        │刀1 支插│        │      │      │
│    │      │        │        │        │入電門鎖│        │      │      │
│    │      │        │        │        │發動引擎│        │      │      │
│    │      │        │        │        │竊取之。│        │      │      │
└──┴───┴────┴────┴────┴────┴────┴───┴───┘
